# 请教陈版主，购买银行不良资产收回的处理

提问人：yud198 时间：2019-03-08 17:50:39
甲公司在参与某农信社改制的过程，投入了部分股金，占总股本的 5%-10%不等，同时需要消化一些信用社的不良贷款，在取得股权时，将投入的股本金和不良贷款支付的金额全部作为可供出售金融资产的入账成本，在后期通过银行收回这些不良贷款时，甲公司直接将收回金额作为可供出售金融资产成本的减项，因为持股比例没有变化过，投资成本应该是不变的，这个是否更应该作为投资收益？

回答人：chenyiwei
理论上，对购入的不良债权应按照公允价值入账，购买价款高于其公允价值的差额计入对改制后农商行的投资成本，相应地农商行计入资本公积。
如果无法合理估计这些不良债权的可收回金额，可以按零值入账，相应地全部购买价款均计入对农商行的投资成本。后续收回款项计入投资收益。